# 广西三家上市公司增发费用处理不同？

提问人：maplebo 时间：2011-05-27 10:10:23
最近瞄了一下我区上市公司年报，好像有三家上市公司增发费用处理不同，不知什么原因？ 1 、广西柳工机械股份有限公司 报告披露：于 2010 年 12 月末非公开发行A 股10,000 万股本次非公开发行A股股票预案，先后经 2010 年 8 月 19 日公司董事会第六届四次会议和 2010 年 9 月 6 日公司 2010 年第二次临时股东大会审议通过，并经 2010 年 12 月 21 日中国证券监督管理委员会“证监许可[2010]1863号”文核准，公司向包括柳工集团在内的 8 家特定投资者发行10,000万股人民币普通股（A股）。 2010 年 12 月 30 日上海东华会计师事务所有限公司出具了东华桂验字[2010]37号《验资报告》。本次发行募集资金总额为300,000万元，扣除发行费用3,339.48万元，募集资金净额为296,660.52万元。股本本期变动 10000 万元，资本公积本期变动主要为公司非公开发行A 股募集资金溢价部分 29 亿元，计入“资本公积——股本溢价”，推断分录： 借：银行存款296,660.52万元 期间费用3,339.48万元 贷：股本10,000万元 资本公积—股本溢价290,000万元 2 、广西桂东电力股份有限公司 报告披露：截止本报告期末，公司 2009 年度非公开发行股票事宜已完成,公司以17.01 元/股非公开发行2,720 万股新股（人民币普通股），募集资金总额为人民币462,672,000.00 元，公司的股本总额由15,675 万股变更为18,395 万股。本公司本期资本公积增加412,038,100.09 元,主要原因是本公司本期根据中国证券监督管理委员会"证监许可【 2010 】447"文《关于核准广西桂东电力股份有限公司非公开发行股票的批复》增发 2720 万新股溢价412,038,100.09元所致。推断发行费用23433899.91（462,672,000.00-27200000-412,038,100.09），已经计入“资本公积——股本溢价”。推断分录： 借：银行存款43923.81万元（总额46267.2-发行费2343.39） 贷：股本 2720 万元 资本公积—股本溢价41203.81万元 3 、桂林旅游股份有限公司 报告披露：公司 2010 年一季度向铁岭新鑫铜业有限公司等 9 位投资者定向增发10,000 万股，发行价10.25 元，募集资金净额99,169.55 万元（已扣除发行费用），其使用情况已经在年度报告有关内容中披露。 2010 年 2 月 2 日,根据中国证券监督管理委员会“证监许可[2010]44 号”文《关于核准桂林旅游股份有限公司非公开发行股票的批复》核准，公司非公开发行人民币普通股100,000,000.00 股(每股面值 1 元)，增加注册资本人民币100,000,000.00 元，并由大信会计师事务所于 2010 年 2 月 4 日出具大信验字（ 2010 ）第4-0004 号验资报告。资本溢价中投资者投入资本的增加系桂林旅游股份有限公司非公开发行 1 亿股产生溢价891,695,477.41 元。推断发行费3330.45万元（ 102500 万元-10000万元-89169.55万元）已经计入“资本公积——股本溢价”。 推断分录： 借：银行存款99169.55万元（总额102500-3330.45发行费） 贷：股本 10000 万元 资本公积—股本溢价89169.55万元 是这样的么？

回答人：chenyiwei
不能简单地根据公开信息评论会计处理的对错。需要了解各案例中发行费用的构成以及发生这些发行费用的时间，结合证监会《监管问题解答》等相关规定考虑哪些发行费用明细项目应当资本化，哪些应当费用化（以及应计入哪个期间的损益）。